# 实物出资开具发票问题

提问人：yangjie8825 时间：2010-07-28 08:45:51
A公司以货币资金 300 万元和设备 700 万元出资设立B公司，设备已经评估，并出具评估报告。A公司出资的设备是否需要开具增值税发票？A公司出资的设备购买时间 2009 年前后均有。假如需要开具发票，该如何开具？即出资的金额是否包括销项税？

回答人：chenyiwei
这是和一般存货（动产类）用于出资的原理是一样的。A公司应当就所出资的设备计缴增值税（视不同情况，可能采用简易办法，或者按适用税率征税）。 目前对于存货出资中的进项税额问题尚无明确规定。个人理解，可抵扣的进项税额是一种债权（对国家），但现行公司法禁止以债权出资，并且进项税额的抵扣涉及认证、申报等问题，有一定不确定性；能否最终获得抵扣取决于接受投资方能否产生足够的销项税额；如果出现改变用途等情况还需将进项税额转出。这些问题可能导致可抵扣的进项税额不能计入出资额，也就是存货的出资额只能按照不含税价格计算。对于含税价格超过认缴出资额的部分，可视情况计入被投资企业的资本公积金或者对股东的负债处理。

回答人：chenyiwei
回复 板凳 林志强 的帖子可以采用分次出资的方式。第一次先用相当于注册资本 30 ％的现金出资，完成公司的设立登记；以后就可以开专用发票给该新设企业，同时交付用于出资的实物，完成整个出资过程（但设立阶段以非货币财产出资总是比较麻烦的，例如存货出资开具的专用发票，需在被投资企业取得一般纳税人认定后取得的才能抵扣进项税额）。

回答人：chenyiwei
回复 8 楼 yangjie8825 的帖子会计方面，只要确保 7 月份建账时完整登记已经发生的应归属本会计主体的经济业务，除了会计核算及时性以外，其他实质性问题应当不大（当然，应当关注税收征管法及其实施细则对于“帐簿、凭证管理”方面的规定，避免因为不及时建账而招致税务部门的处罚）。 税务方面，因为是在取得一般纳税人资格之前获取专用发票，将不能抵扣进项税额。

回答人：chenyiwei
回复 11 楼 mrlf 的帖子开票人应当是出资方。因为用于出资的非货币财产应当是出资方具有合法所有权，可以依法处分的财产。如果是其他人开出发票，则不能证明该财产在用于出资前的所有权归属于该出资人。

提问人：无奈 CPA 时间：2012-07-16 14:41:04
如陈版所述，存货对应的增值税进项税不能用于出资，那么会计和实务中如何处理呢？被投资方以货币购买这项债权？

回答人：chenyiwei
这部分债权无法转让，只能计入接受出资的存货的入账价值中。

提问人：无奈 CPA 时间：2012-07-16 14:57:16
多谢陈版这么快回复。联系前面您的回复，是不是这样理解：认缴出资额一般以不含税价确认，相应的进项税一般情况下就是作为资本公积或者应付款处理？

回答人：chenyiwei
一般多数是这样。

提问人：nenhui 时间：2016-07-01 14:23:39
请教陈版： 对于含税价格超过认缴出资额的部分，可视情况计入被投资企业的资本公积金或者对股东的负债处理。 如果再做一个债转股或转增实收资本，不是又把这部分计入实收资本了吗?另：初设公司时未取得一般纳税人资格、增资时还是小规模纳税人；这两种情况下，进项税额不能抵扣，要将进项税额计入相应的存货或固定资产成本，这时就不是用对第三方（国家）债权，并且已经不是债权了，难道也不能将进项税额列入“实收资本”吗。

回答人：chenyiwei
1 、这部分可抵扣进项税额不能直接作为出资，但计入资本公积再转增资本是允许的。 2 、小规模纳税人应按含税价格确认资产价值，相应增加权益。

提问人：nenhui 时间：2016-07-04 12:40:40
陈版： 是不是这个意思：如果公司取得股东投入资产中所含增值税是可以抵扣的，那就存在第三方（国家）债权情况，如果不能抵扣，这个就不是第三方（国家）债权，并且此时，这个第三方债权本身就不存在了。（感觉有点不一致?） 所以小规模纳税人应按含税价格确认资产价值，相应增加权益。

回答人：chenyiwei
可以这样理解。但要注意这样对资产进行初始计量后，期末要关注其减值问题。

提问人：QQ_9E71B7 时间：2016-12-30 18:59:06
陈版，有 3 个问题请教您， 1.以现金+实物出资（房屋、设备、土地）设立全资子公司（双方均是一般纳税人），评估值等于账面价值，假设都是 100 ，进项税假设 17 ，约定作价 100 投入公司。 借：固定资产 100 进项税 17 贷 实收资本 100 差额放哪啊。放资本公积感觉也怪怪的。 2.公司在 12 月 28 号设立，领取了营业执照，现金出资已经到账，在 12 月 28 日设备已经办理交接，设备所在车间的房屋和土地的产权转移书据的办理需要时间，大约在第二年 1 月才能办下来。新设立的公司可以在交接清单上加上房屋和土地并且在12 月就将房屋和土地入账吗。因为实际上设备已经在 12 月底办理交接，交由新设子公司管理和控制，设备所在的房屋和土地实质上也一并交接了并且加到了交接清单里，但房屋土地在 12 月底还没有办理好产权转移手续，是否能入账？还是一定要等到 1 月份办理好之后才能入账？ 3.投资方如何做账？确认长期股权投资 117 ，销项税额 17 ？那合并抵销时如何抵销？公司的实收资本只有 100 。 谢谢！！

回答人：chenyiwei
3 、因为母公司的投资成本和子公司净资产均为 117 ，所以可以正常抵销。

回答人：chenyiwei
2 、会计上对房屋和土地可以入帐，但因权属转移手续尚未办理完毕，只能贷记其他应付款，到过户手续办理完毕后转入实收资本和资本公积。

回答人：chenyiwei
1 、可抵扣的进项税额，被投资方应贷记资本公积，这是股东的额外资本性投入。相应股东的投资成本为 117 而不是100.

提问人：zengfengxia 时间：2017-01-03 14:56:04
陈版，未办妥权属转移手续的土地房屋，贷记其他应付款，到过户手续办理完毕后转入实收资本和资本公积应如何理解？是依据公司第二十八条“以非货币财产出资的，应当依法办理其财产权的转移手续。”得出的结论吗？ 按这样的处理思路，新设企业不会有实物出资了（有权属证明的情况下）？后续只有债转股的途径？

回答人：chenyiwei
新设企业在完成设立登记之前，不能以需办理产权过户手续的财产作为出资。设立登记之后可以。